---
title: "Functions R for Data Science"
author: "Christoffer M. Kramer"
date: "3/11/2020"
output: html_document
---

```{r setup, include=FALSE}
knitr::opts_chunk$set(echo = TRUE)
```

## R for data science
Link til siden: https://r4ds.had.co.nz/functions.html

Fordelene ved funktioner:

* can give a function an evocative name that makes your code easier to understand.

* As requirements change, you only need to update code in one place, instead of many.

* You eliminate the chance of making incidental mistakes when you copy and paste (i.e. updating a variable name in one place, but not in another).

Lav funktioner, når du kopiere samme kode mere end 3 gange.

Tre skridt, når man laver funktioner:
1, Vælg et navn
2. I functionen opremses paramterne (argumenter eller input).
3. Placer koden i {} blokke.

Start med at lave koden. Herefter kan den omskrives til en function.

_Why is TRUE not a parameter to rescale01()? What would happen if x contained a single missing value, and na.rm was FALSE?_

_In the second variant of rescale01(), infinite values are left unchanged. Rewrite rescale01() so that -Inf is mapped to 0, and Inf is mapped to 1_
```{r}
rescale01 <- function(x) {
  rng <- range(x, na.rm = TRUE, finite = TRUE)
  replace(rng, is.infinite(rng), 1)
 
  (x - rng[1]) / (rng[2] - rng[1])
}
rescale01(c(1:10, Inf))

```
_Practice turning the following code snippets into functions. Think about what each function does. What would you call it? How many arguments does it need? Can you rewrite it to be more expressive or less duplicative?_
```{r}
is_mean_na <- function(vect) {
  mean(is.na(vect))
} 

is_mean_na(c(1:1, NA))


divide <- function(x) {
  x / sum(x, na.rm = TRUE)
}

divide(c(1:10))

test_it <- function(x) {
sd(x, na.rm = TRUE) / mean(x, na.rm = TRUE) }

test_it(c(1:10,NA))

```
_write your own functions to compute the variance and skewness of a numeric vector. Variance is defined as_
NOPE NOT DOING IT

_Write both_na(), a function that takes two vectors of the same length and returns the number of positions that have an NA in both vectors_
```{r}

both_na <- function(vect1, vect2) {
  
  #stopifnot(length(vect1) == length(vect2))
  
  na_v1 <- which(is.na(vect1))
  na_v2 <- which(is.na(vect2))
  # sequuential 
  #return(na_v1) 
  return(na_v2)
}

vectest <- c(NA, 4, 2, NA)
vectest2 <- c(4,4, 3, NA)

both_na(vectest, vectest2)

```

Navne: FUncktioner skal være verber og argumenter skal være navneord.
Brug camelCase eller snake_case til navne.
FUnctioner i samme familie skal have samme præfix, ikke suffix. 
Undgå navne der overlapper med andre functioner fra pakker. Dette er svært, men undgå i hvert fald de mest benyttede fra base R.

Brug kommenterer til at forklare "hvorfor" ikke hvordan eller hvad koden gør. Dette burde være tydeligt fra selve koden.
Brug ------------------------------ til at opdele koden. 

Øvelser:

_Read the source code for each of the following three functions, puzzle out what they do, and then brainstorm better names._
```{r}

insert_prefix <- function(string, prefix) {
  substr(string, 1, nchar(prefix)) == prefix
}
exclude_last_value <- function(x) {
  if (length(x) <= 1) return(NULL)
  x[-length(x)]
}
f3 <- function(x, y) {
  rep(y, length.out = length(x))
}

exclude_last_value(c(1:10))
insert_prefix("hello old world", c("new", "wed", "newly", "", 1))

```
Pas på med == i if. De tvinger typerne sammen og fungerer på flere vectorer. Derfor bør du bruge identical(), hvis du søger 100% identiske værdier. 

x== NA gør ikke noget, den tjekker ikke for NA

Hvis din if else sætning bliver for lang, så brug switch()m deb kader dig evaluerer kode baseret på position eller navn.

Ellers brug cut()

Brackets: Eksempler på god og dårlig kode:
```{r}
# if (y < 0 && debug) {
#   message("Y is negative")
# }
# 
# if (y == 0) {
#   log(x)
# } else {
#   y ^ x
# }
# 
# # Bad
# if (y < 0 && debug)
# message("Y is negative")
# 
# if (y == 0) {
#   log(x)
# } 
# else {
#   y ^ x
# }
```

Hvis if kan være på en linje, så må brackets udelades.

_What’s the difference between if and ifelse()? Carefully read the help and construct three examples that illustrate the key differences._
```{r}
x <- 2
ifelse(x+1 == 2, TRUE, FALSE)
```
_Write a greeting function that says “good morning”, “good afternoon”, or “good evening”, depending on the time of day. (Hint: use a time argument that defaults to lubridate::now(). That will make it easier to test your function.)_

```{r}


greetings <- function(time){
  if(time < 1200) {
    print("Good Morning")
  } else if(time >= 1200 && time < 1700) {
    print("good afternoon")
  } else if (time >= 1700) {
    print("good evening")
  }
  
}

greetings(time = 0100)
```

```{r}
fizzbuzz <- function(x) {
  
  if (x%%3 == 0 && x%%5) {
    print("Fizzbuzz")
  }
  if(x%%3 == 0) {
    print("fizz")
  }
  else if (x%%5 == 0) {
    print("Buzz")
  }
}




test <- c(1:50)
for (i in test) {
  fizzbuzz(i)

}

```
_How could you use cut() to simplify this set of nested if-else statements?_
```{r}
# if (temp <= 0) {
#   "freezing"
# } else if (temp <= 10) {
#   "cold"
# } else if (temp <= 20) {
#   "cool"
# } else if (temp <= 30) {
#   "warm"
# } else {
#   "hot"
# }
# vectte <- c(1:60)
# cut(c, breaks = 10:10)
```
_What does this switch() call do? What happens if x is “e_
Tjekker om x er indeholder AB eller cd
```{r}
x <- ""
switch(x, 
  a = ,
  b = "ab",
  c = ,
  d = "cd"
)
```

Der er to typer argumenter. Der er datasættet (data) og der er detaljerne (detail) for selve computationen.
Dataargumenter skal komme først. Detaljer skal i slutningen og skal have default værdier, som kan specificeres.
na,rm skal ikke være FALSE pr. default, NA skal typisk fjernes men de kan være vigtige.
Man behøves ikke at angive navnet på datasættetm da det ofte bruges, 
Når functionen kaldes skal man bruge mellemrum, da det gør det nemmere at læse:

```{r}
# Good
# average <- mean(feet / 12 + inches, na.rm = TRUE)
# 
# # Bad
# average<-mean(feet/12+inches,na.rm=TRUE)

```

Som udgangspunkt bør du bruge lange og deskriptive navne, men der er nogle der ofte bruges, som kan være gode:
* x, y, z: vectors.
* w: a vector of weights.
* df: a data frame.
* i, j: numeric indices (typically rows and columns).
* n: length, or number of rows.
* p: number of columns.

Når man kommer længere frem, glemmer man input. Her skal man skrive fejlbeskeder: Dog må man ikke gå for langt, da det kan tage lang tid.
Her kan stopifnot() bruges. 

Hvis man vil have mulighed for at bruge et uspecificeret antal argumenter kan man bruge ...

Return kan bruges hvis man har kompliceret kode eller vil specificere hvad der foregår. Den kan bruges, hvis noget skal returneres tidligt.

To typer pipeable funktioner: transformationer (Detter er objekter, der bliver ændret) eller side-effects (dette er objecter, der ikke transformeres, men derimod bliver lavet noget med f.eks. plots)

Når funktioner laves, behøves man ikke at specificere variablen (MEN GØR DET). HVis den ikek kan finde variablen, vil den lede i resten af enviromentet for at finde det. 

