---
title: "Iteration R for Data Science"
author: "Christoffer M. Kramer"
date: "3/11/2020"
output: html_document
---

```{r setup, include=FALSE}
knitr::opts_chunk$set(echo = TRUE)
```

```{r}
library(tidyverse)
```


Bruges når det samme skal gøres mange gange.

imperative programming og functional programming (FP). 
Imperative: for og while loops. FP er en måde at udtrække koderne i løkken og gør dem til functioner.

```{r}

df <- tibble(
  a = rnorm(10),
  b = rnorm(10),
  c = rnorm(10),
  d = rnorm(10)
)
```
Lad os udregne medianen på hver 

```{r}

# output <- vector("double", ncol(df))  # 1. output
# for (i in seq_along(df)) {            # 2. sequence
#   output[[i]] <- median(df[[i]])      # 3. body
# }
# output

```

Hver løkke har tre ting:
1. output. Sæt altid plads af til outputtet, dette er vigtigt for effektiviteten. Functionen vector laver nye dataoutput.
2. sekvensen: seq_along(dataframe) Bestemmer hvad der skal itereres over. Mange bruger 1:length(vector) for at bestemme, hvad man skal gå igennem. Men seq_along() er bedre, da den håndterer vectorer på nul i længde.
3. Kroppen: Dette er koden, der gør arbejdet. Det gører, hver gang man kommer til et element.

seq_along gennemgår hver colonne.Den giver kolonneindekset som output.
Brug [[]] For at vise, at man vil arbejde med individuelt element.
_Compute the mean of every column in mtcars._

```{r}
mtcars
mean_col <- colMeans(mtcars) #Dette er nemmere

for (i in seq_along(mtcars)) { #Dette er korrekt
  print(mean(mtcars[[i]]))
}
# mean_col

```
_Determine the type of each column in nycflights13::flights._

```{r}
vecte <- nycflights13::flights
 #sapply(nycflights13::flights, class) Den nemme løsning
 
 for (i in seq_along(vecte)) { #Den korrekte
  print(class(vecte[[i]]))

 }


```

_Compute the number of unique values in each column of iris._
```{r}
iris
# 
# for (i in seq_along(iris)) {
#   
#   for (j in iris) {
#     
#     
#   }
#   
# }
```

Fire variationer af løkker:
1. Modificer et eksisterende object.
2. Iterere over navne eller værdier
3. håndter output af en ukendt længde
4. Håndtere sekvenser på en ukendt længde.

3 måder at loope på 

1. Loop over elementer for (i in x) dette brugest til plotte 
2. Loop gennem navne for (i in names(x)) Dette giver et navn, som kan bruges til at tilgå værdigen fra x[[i]]
3. Gennem tal for (i in seq_along(x)) giver både mavmet og værdien f.eks:

```{r}
# for (i in seq_along(x)) {
#   name <- names(x)[[i]]
#   value <- x[[i]]
# }
```

Ukendt output længde
Bedste løsning er at gennem resultaterne i en liste og derefter kombinerer det til en enkelt vector, når løkken er færdig eks.:
```{r}

# out <- vector("list", length(means))
# for (i in seq_along(means)) {
#   n <- sample(100, 1)
#   out[[i]] <- rnorm(n, means[[i]])
# }
# str(out)
# #> List of 3
# #>  $ : num [1:76] -0.3389 -0.0756 0.0402 0.1243 -0.9984 ...
# #>  $ : num [1:17] -0.11 1.149 0.614 0.77 1.392 ...
# #>  $ : num [1:41] 1.88 2.46 2.62 1.82 1.88 ...
# str(unlist(out))
# #>  num [1:134] -0.3389 -0.0756 0.0402 0.1243 -0.9984 ...

```

Ukendt sekvenslængde. Dette er normalt når man laver simulationer. Man kan f.eks. gøre det indtil man får tre kroner i træk (plat og krone)
Dette gøres med et while loop. Alle for loops kan omskrives til et while loop

```{r}
# while (condition) {
#   # body
# }
# 
# for (i in seq_along(x)) {
#   # body
# }
# 
# # Equivalent to
# i <- 1
# while (i <= length(x)) {
#   # body
#   i <- i + 1 
# }
```

eksempel: 
```{r}
flip <- function() sample(c("T", "H"), 1)

flips <- 0
nheads <- 0

while (nheads < 3) {
  if (flip() == "H") {
    nheads <- nheads + 1
  } else {
    nheads <- 0
  }
  flips <- flips + 1
}
flips
#> [1] 21

```
_Imagine you have a directory full of CSV files that you want to read in. You have their paths in a vector, files <- dir("data/", pattern = "\\.csv$", full.names = TRUE), and now want to read each one with read_csv(). Write the for loop that will load them into a single data frame._
```{r}

# files <- dir("data/", pattern = "\\.csv$", full.names = TRUE)
# 
# for (nm in names(file_list)) {
# 
#   read_csv(filelist[[nm]])
# }
```

_What does this code do? How does it work?_ It changes the name of a value to show if it is manual or not.
```{r}

trans <- list( 
  disp = function(x) x * 0.0163871,
  am = function(x) {
    factor(x, labels = c("auto", "manual"))
  }
)
for (var in names(trans)) {
  mtcars[[var]] <- trans[[var]](mtcars[[var]])
}
mtcars
```

Fremfor at bruge for løkker kan man gemme dem i en function og blot benytte funktionen. 

```{r}
df <- tibble(
  a = rnorm(10),
  b = rnorm(10),
  c = rnorm(10),
  d = rnorm(10)
)

```

Imagine you want to compute the mean of every column. You could do that with a for loop:
```{r}
output <- vector("double", length(df))
for (i in seq_along(df)) {
  output[[i]] <- mean(df[[i]])
}
output
```
I en function:
```{r}
col_mean <- function(df) {
  output <- vector("double", length(df))
  for (i in seq_along(df)) {
    output[i] <- mean(df[[i]])
  }
  output
}
```

Hvis man vil hve den til at udregne andre ting for kolonnerne vil man ende med at kopiere sin kode i functionen:

```{r}
col_median <- function(df) {
  output <- vector("double", length(df))
  for (i in seq_along(df)) {
    output[i] <- median(df[[i]])
  }
  output
}
col_sd <- function(df) {
  output <- vector("double", length(df))
  for (i in seq_along(df)) {
    output[i] <- sd(df[[i]])
  }
  output
}

```

Man kan bruge funktioner inde i i argumenter, derved slipper man for at gentage dem:

```{r}
col_summary <- function(df, fun) {
  out <- vector("double", length(df))
  for (i in seq_along(df)) {
    stopifnot(is.numeric(df[[i]]))
    out[i] <- fun(df[[i]])
  }
  out
}
col_summary(df, median)
#> [1] -0.51850298  0.02779864  0.17295591 -0.61163819
col_summary(df, mean)
#> [1] -0.3260369  0.1356639  0.4291403 -0.2498034

```
Man kan bruge purr pakken fremfor løkker. 
Man bruger purr til at løse et problem for et element, hvorefter purr sørger for at generalisere det til alle kolonner.
Med Purr kan man opdele problemer i små elementer og sammensætte dem til sidst.

At loope over en vector, gøre noget ved hvert element og derefter gemme resultatet er så almindeligt at purr pakken kan gøre det for dig.

map() makes a list.
map_lgl() makes a logical vector.
map_int() makes an integer vector.
map_dbl() makes a double vector.
map_chr() makes a character vector.

hver function tager en vector som input og returnere et vector. 

```{r}

map_dbl(df, mean)
#>          a          b          c          d 
#> -0.3260369  0.1356639  0.4291403 -0.2498034
map_dbl(df, median)
#>           a           b           c           d 
#> -0.51850298  0.02779864  0.17295591 -0.61163819
map_dbl(df, sd)
#>         a         b         c         d 
#> 0.9214834 0.4848945 0.9816016 1.1563324
```

Ovenstående gør altså hvad vores egen function gjorde
De kan også pipes:
```{r}
df %>% map_dbl(mean)
#>          a          b          c          d 
#> -0.3260369  0.1356639  0.4291403 -0.2498034
df %>% map_dbl(median)
#>           a           b           c           d 
#> -0.51850298  0.02779864  0.17295591 -0.61163819
df %>% map_dbl(sd)
#>         a         b         c         d 
#> 0.9214834 0.4848945 0.9816016 1.1563324
```
map gemmer navnene:
```{r}

z <- list(x = 1:3, y = 4:5)
map_int(z, length)
#> x y 
#> 3 2
```
Med punktum kan man referer til det nuværende element (ligesom [[]])
```{r}
models <- mtcars %>% 
  split(.$cyl) %>% 
  map(~lm(mpg ~ wt, data = .))
```

Med indekser kan man tilgå elementers positioner (i flere elementer)
```{r}
x <- list(list(1, 2, 3), list(4, 5, 6), list(7, 8, 9))
x %>% map_dbl(2)
#> [1] 2 5 8
```
_Compute the mean of every column in mtcars._
```{r}
map(mtcars, mean)
```
_Determine the type of each column in nycflights13::flights._
```{r}

map(nycflights13::flights, class)
```
_Compute the number of unique values in each column of iris._
```{r}

map(iris, unique)
```
_How can you create a single vector that for each column in a data frame indicates whether or not it’s a factor?_
```{r}

map(mtcars, is.factor)
```
_What happens when you use the map functions on vectors that aren’t lists? What does map(1:5, runif) do? Why?_
```{r}

map(1:5, runif)
```

_What does map(-2:2, rnorm, n = 5) do? Why? What does map_dbl(-2:2, rnorm, n = 5) do? Why?_
```{r}
map(-2:2, rnorm, n = 5)
#map_dbl(-2:2, rnorm, n = 5)

```

_Rewrite map(x, function(df) lm(mpg ~ wt, data = df)) to eliminate the anonymous function._
```{r}
# #ap(x, function(df) lm(mpg ~ wt, data = df))
# ap(x, .) lm(mpg ~ wt, data = .)
```

Fem functioner i safely() for at undgå at alt stopper, den returnerer enten result = NULL (fejl) eller error = NULL (succes)

```{r}
safe_log <- safely(log)
str(safe_log(10))
#> List of 2
#>  $ result: num 2.3
#>  $ error : NULL
str(safe_log("a"))
#> List of 2
#>  $ result: NULL
#>  $ error :List of 2
#>   ..$ message: chr "non-numeric argument to mathematical function"
#>   ..$ call   : language .Primitive("log")(x, base)
#>   ..- attr(*, "class")= chr [1:3] "simpleError" "error" "condition"
```
Kan bruges med map()

```{r}

x <- list(1, 10, "a")
y <- x %>% map(safely(log))
str(y)
```

Det safely altså gør er, at den ikke stopper arbejdet på elementer, der passer ind i functionen.
Man kan opdele dem i lister med transpose()
```{r}

y <- y %>% transpose()
str(y)
```

Man har en liste med succes og en med fejl.
Enten kan man fortsætte med de succesfulde elementer eller undersøge fejlene nærmere:
```{r}
is_ok <- y$error %>% map_lgl(is_null)
x[!is_ok]
#> [[1]]
#> [1] "a"
y$result[is_ok] %>% flatten_dbl()
```
possibly() fungerer altid, men den giver en standardværdi til alle fejl,
```{r}
x <- list(1, 10, "a")
x %>% map_dbl(possibly(log, NA_real_))
#> [1] 0.000000 2.302585       NA

```
quietly gemmer alle fejlmeddelser, den fungerer altid:
```{r}
x <- list(1, -1)
x %>% map(quietly(log)) %>% str()
```
map2 iterer over to vectorer parralelt. 
pmap() kan bruges til at vælge, hvor mange vectorere man vil iterere over.

walk() minder om map() men bruges til at kalde en funktion for dens side-effekter ikke for dens return værdi.
Dette gøres, hvis man vil have outputtet på skærmen eller gemme filer. Det vigtige er handlingen ikke værdien. 

```{r}

x <- list(1, "a", 3)

x %>% 
  walk(print)
```
pwalk eller walk2 er mere brugbare (Man kan meget nemt bruge print på x). med pwalk kan hver fil gemmes i en disk.

```{r}

library(ggplot2)
plots <- mtcars %>% 
  split(.$cyl) %>% 
  map(~ggplot(., aes(mpg, wt)) + geom_point())
paths <- stringr::str_c(names(plots), ".pdf")

pwalk(list(paths, plots), ggsave, path = tempdir())
```

De kan pipes videre.

med keep() og discard() kan man fjerne eleementer, der enten er true eller false.
```{r}
iris %>% 
  keep(is.factor) %>% 
  str()
#> 'data.frame':    150 obs. of  1 variable:
#>  $ Species: Factor w/ 3 levels "setosa","versicolor",..: 1 1 1 1 1 1 1 1 1 1 ...

iris %>% 
  discard(is.factor) %>% 
  str()

```
some() og every() undersøger om noget er sandt for nogle eller alle elementer:
```{r}

x <- list(1:5, letters, list(10))

x %>% 
  some(is_character)
#> [1] TRUE

x %>% 
  every(is_vector)

x %>%  
  every(is_character)
```
detect() finder det første sted der er TRUE. detect_index returnerer positionen:

```{r}

x <- sample(10)
x
#>  [1] 10  6  1  3  2  4  5  8  9  7

x %>% 
  detect(~ . > 5)
#> [1] 10

x %>% 
  detect_index(~ . > 5)
#> [1] 1
```

head_while tail_while tager elementer fra starten eller slutningen af en vector og udfører en handlinger så længe det er sandt.

```{r}
x %>% 
  head_while(~ . > 5)
#> [1] 10  6

x %>% 
  tail_while(~ . > 5)

```

med reduce() kan man gører datasæt simplere og man kan sammensætte datasæt:
```{r}
dfs <- list(
  age = tibble(name = "John", age = 30),
  sex = tibble(name = c("John", "Mary"), sex = c("M", "F")),
  trt = tibble(name = "Mary", treatment = "A")
)

dfs %>% reduce(full_join)
```

Reduce kan f.eks. og finde steder hvor to vectorer overlapper:

```{r}

vs <- list(
  c(1, 3, 5, 6, 10),
  c(1, 2, 3, 7, 8, 10),
  c(1, 2, 3, 4, 8, 9, 10)
)

vs %>% reduce(intersect)
```

reduce() tager en binær funktion og bruger den på alle elementer til der kun er et element tilbage. accumalate() minder om den, men beholder mellemresultater:

```{r}
x <- sample(10)
x
#>  [1]  7  5 10  9  8  3  1  4  2  6
x %>% accumulate(`+`)
#>  [1]  7 12 22 31 39 42 43 47 49 55
```

